【裁判字號】    97,交訴,50
【裁判日期】    970827
【裁判案由】    公共危險等
【裁判全文】
臺灣高雄地方法院刑事判決              97年度交訴字第50號
公  訴  人  臺灣高雄地方法院檢察署檢察官
被      告  甲○○
上列被告因公共危險等案件，經檢察官提起公訴（97年度偵字第
4664號），被告就被訴涉犯肇事逃逸之事實部分為有罪之陳述，
經本院告知簡式審判程序之旨，並聽取被告與公訴人之意見後，
本院裁定就肇事逃逸罪部分進行簡式審判程序，判決如下：
    主  文
甲○○犯肇事致人傷害逃逸罪，處有期徒刑陸月，如易科罰金，
以新台幣壹仟元折算壹日。緩刑貳年，並應向國庫支付新臺幣肆
萬元。
被訴過失傷害部分公訴不受理。
    事  實
一、甲○○於民國96年10月19日18時許，駕駛車牌號碼DK-4586
    號自小客車，沿高雄市○○區○○路由南往北方向行駛，行
    至楠陽路與加昌路口處，本應注意車前狀況並隨時採取必要
    之安全措施，而依當時情形亦無不能注意之情事，竟因接聽
    手機而疏於注意，自後追撞同向前方由乙○○所駕駛、在前
    揭路口以南處停等紅燈之車牌號碼7515-MG 號自小客車後方
    保險桿，致乙○○受有左顳血腫（約2 ×2 公分）、後頸疼
    痛無法動作及右肋緣疼痛無法動作等傷害。詎甲○○明知已
    發生車禍肇事，竟基於肇事逃逸之犯意，未留於現場處理，
    亦未為必要之救護措施，即逕自駕車離開現場，嗣經乙○○
    記下車牌號碼，報警處理，始循線查悉上情。
二、案經乙○○訴由高雄市政府警察局楠梓分局報請台灣高雄地
    方法院檢察署檢察官偵查起訴。
    理  由
一、按被告甲○○所犯之肇事逃逸罪係死刑、無期徒刑、最輕本
    刑為3 年以上有期徒刑以外之罪，其就此部分被訴事實為有
    罪之陳述，經本院告知簡式審判程序之旨，並聽取公訴人、
    被告之意見後，本院認為適宜進行簡式審判程序，依刑事訴
    訟法第273 條之1 第1 項規定，裁定就肇事逃逸罪部分進行
    簡式審判程序，合先敘明。
二、上揭肇事後逃逸之事實，業據被告於本院審理中坦承不諱，
    核與證人乙○○於警詢、偵查中之指述情節相符，並有高雄
    市政府警察局楠梓分局道路交通事故現場圖、道路交通事故
    調查報告(一)、(二)、交通事故談話紀錄表、疑似道路交通事故
    肇事逃逸追查表、民生醫院驗傷診斷書各1 份、蒐證照片6
    張在卷可稽。是被告之任意性自白核與事實相符，洵堪採為
    論罪科刑之依據。本件事證明確，被告上揭肇事逃逸犯行堪
    以認定，應依法論科。
三、核被告所為，係犯刑法第185 條之4 肇事致人傷害逃逸罪。
    爰審酌被告肇生交通事故後，未留在現場協助救護傷者，反
    逃離現場，輕忽人命，惡性非輕，惟念及被告犯後坦承犯行
    ，態度良好，且其前未曾因案受有期徒刑以上刑之宣告，有
    台灣高等法院被告前案紀錄表1 份在卷可佐，並已與證人乙
    ○○達成和解，獲得證人乙○○之原諒等一切情狀，量處如
    主文第1 項所示之刑，並斟酌被告為高工畢業、家境尚可等
    情，併諭知如主文第1 項所示易科罰金之折算標準，以資儆
    懲。再被告業於本院審理中坦承犯行，並表示願支付國庫一
    定之金額，以求緩刑之宣告，經蒞庭檢察官表示無意見（見
    本院97年8 月25日審判筆錄第5 頁），因認上開對其所宣告
    之刑，以暫不執行為適當，惟斟酌被告因守法觀念薄弱而觸
    法，為確保其能記取教訓，並命其向國庫捐款新臺幣4 萬元
    ，以啟自新。
四、公訴不受理部分：
  (一)公訴意旨另以：被告於96年10月19日18時許，駕駛車牌號碼
    DK-4586 號自小客車，沿高雄市○○區○○路由南往北方向
    行駛，行至楠陽路與加昌路口處，本應注意車前狀況並隨時
    採取必要之安全措施，而依當時情形亦無不能注意之情事，
    竟因接聽手機而疏於注意，自後追撞同向前方由證人乙○○
    所駕駛、在前揭路口以南處停等紅燈之車牌號碼7515-MG 號
    自小客車後方保險桿，致證人乙○○受有左顳血腫（約2 ×
    2 公分）、後頸疼痛無法動作及右肋緣疼痛無法動作等傷害
    害，因認被告此部分涉犯刑法第284 條第1 項過失傷害罪等
    語。
  (二)按告訴乃論之罪，告訴人於第一審辯論終結前，得撤回其告
    訴；又告訴經撤回者，法院應諭知不受理之判決，刑事訴訟
    法第238 條第1 項，及第303 條第3 款定有明文。
  (三)本件被告因過失傷害案件，經檢察官提起公訴，認被告係犯
    刑法第284 條第1 項前段之過失傷害罪，依同法第287 條前
    段之規定須告訴乃論。茲據告訴人於本院審理中，具狀聲請
    撤回其告訴，揆諸前開說明，就此部分爰不經言詞辯論，逕
    為諭知不受理之判決。
據上論斷，應依刑事訴訟法第273 條之1 第1 項、第299 條第1
項前段、第303 條第3 款、第307 條，刑法第185 條之4、第41
條第1 項前段、第74條第1 項第1 款、第2 項第4 款，刑法施行
法第1 條之1 ，判決如主文。
本案經檢察官王朝弘到庭執行職務。
中    華    民    國    97    年    8   月     27     日
                     交通法庭     法  官  郭宜芳
以上判決正本證明與原本無異。
如不服本判決應於收受本判決後10日內向本院提出上訴書狀，並
應敘述具體理由，如未敘述上訴理由者，應於上訴期間屆滿後20
日內補提理由書狀於本院（均須按他造當事人之人數附繕本）「
切勿逕送上級法院」。
中    華    民    國    97    年    8    月     27    日
                                  書記官  李崑良
中華民國刑法第185條之4
（肇事遺棄罪）
駕駛動力交通工具肇事，致人死傷而逃逸者，處 6 月以上 5 年
以下有期徒刑。


司法院資訊處製作；財團法人民間司法改革基金會備份。
